【裁判字號】    97,審易,1225
【裁判日期】    971008
【裁判案由】    恐嚇取財
【裁判全文】
臺灣高雄地方法院刑事判決            97年度審易字第1225號
公  訴  人  臺灣高雄地方法院檢察署檢察官
被      告  乙○○
上列被告因恐嚇取財案件，經檢察官提起公訴（97年度偵字第13
560 號），被告於本院準備程序為有罪之陳述，經合議庭裁定由
受命法官依簡式審判程序獨任審理，判決如下：
    主  文
乙○○共同犯恐嚇取財未遂罪，累犯，處有期徒刑陸月，如易科
罰金，以新臺幣壹仟元折算壹日。
    事  實  及  理  由
一、犯罪事實要旨：
    乙○○前因竊盜案件，經法院判處有期徒刑1 年2 月確定，
    於民國91年7 月25日入監服刑，於92年9 月4 日縮刑期滿執
    行完畢。詎不知警惕，猶於97年5 月7 日清晨某時，以事成
    即可獲新臺幣（下同）3,000 元報酬之代價，受僱於某真實
    姓名不詳、綽號「大胖仔」之成年男子（以下逕稱「大胖仔
    」，檢察官另行偵辦中），而與「大胖仔」共同基於意圖為
    自己不法所有之犯意聯絡，先推由「大胖仔」駕駛自用小客
    車搭載乙○○前去高雄縣鳥松鄉○○路一帶，並自同日8 時
    44分許起至同日11時30分許，使用以乙○○名義所申辦之00
    00000000 號 行動電話陸續撥打丙○○使用之0000000000、
    0000000000 號 行動電話，以：「你所使用之車牌號碼6592
    -JL 號自用小貨車在我們手上…如果要贖回車子，必須支付
    3 萬元，並放在高雄縣鳥松鄉○○路247 、248 號停車格中
    間之消防栓旁」等加害財產安全言語，恫嚇丙○○交付錢財
    。乙○○進而於同日11時30分許，單獨自原乘坐之小客車下
    車徒步前往前開消防栓旁擬予取款。惟丙○○於接獲來電後
    即予報警處理，且在員警基於便利破案之指揮下，偽以2 只
    水藍色之CD 夾 內裝有3 萬元現金之方式，充作前開小貨車
    贖款之交付，乙○○因而在伸手取走前開2 只水藍色CD夾之
    際，經早已埋伏在四周之員警遂當場逮獲致未得逞，另「大
    胖仔」則趁亂駕駛自用小客車逃離現場。
二、上開犯罪事實，有下列證據足資證明：
  1.被告乙○○迭於本院訊問、準備程序、審理程序中之自白，
    及其於警詢、偵查中供述。
  2.證人丙○○迭於警詢、偵查中之證述。
  3.0000000000、0000000000號行動電話通聯紀錄、扣押筆錄暨
    扣押物品目錄表、贓物認領保管單、蒐證照片。
三、按刑法第346 條之恐嚇取財罪，係以恐嚇使人生畏怖心而交
    付財物為要件，倘行為人如已實行恐嚇尚未得財即被捕獲，
    ，或被害人交付財物乃出於警察便利破案之授意，並非因其
    畏怖心所致，均應以恐嚇取財未遂罪論科（最高法院22年非
    字第112 號、42年臺上字第440 號判例意旨參照）。查本案
    被告及同夥「大胖仔」已著手於恐嚇行為之實行，然在員警
    基於便利破案之指揮下，由被害人偽以2 只水藍色之CD夾內
    裝有3 萬元現金之方式，充作前開小貨車贖款之交付，致被
    告及「大胖仔」實際未有任何現金得手，所為係犯刑法第34
    6 條第3 項、第1 項之恐嚇取財未遂罪，並應依刑法第25條
    第25條第2 項規定，減輕其刑。被告前經犯罪事實欄所示徒
    刑之宣告與執行完畢，有臺灣高等法院被告前案紀錄表1 份
    在卷足稽，被告於該徒刑執行完畢後，5 年以內故意再犯本
    案有期徒刑以上之罪，應論以累犯，並加重其刑。被告同時
    有前開刑之加重、減輕事由，應依法先加後減。
四、本院審酌被告夥同「阿胖仔」向被害人恐嚇取財，而害及被
    害人之財產權益，原不宜輕恕。惟念被告原擬恐嚇取財之款
    項為3 萬元，且在實際未有任何金錢得手前即遭查獲，本案
    實際所生之財產損害尚非甚鉅，又被告於本院審理中已知全
    然坦承犯行，非無悔意等一切情狀，爰量處如主文所示之刑
    ，並斟以被告家庭經濟狀況貧寒（此參見警卷被告警詢筆錄
    「受詢問人」欄之記載），諭知以1,000 元折算1 日之易科
    罰金折算標準。
據上論結，應依刑事訴訟法第273 條之1 第1 項、第299 條第1
項前段、第310 條之2 、第454 條第1 項，刑法第28條、第346
條第3 項、第1 項、第25條第1 項、第2 項、第47條第1 項、第
41條第1 項，判決如主文。
本案經檢察官甲○○到庭執行職務。
中    華    民    國    97    年    10    月    8     日
                  刑事第七庭  法  官  莊珮吟
以上正本證明與原本無異。
如不服本判決應於收受本判決後10日內向本院提出上訴書狀，並
應敘述具體理由，如未敘述上訴理由者，應於上訴期間屆滿後20
日內補提理由書狀於本院（均須按他造當事人之人數附繕本）「
切勿逕送上級法院」。
中    華    民    國    97    年    10    月    8     日
                              書記官  黃勤涵
◎附錄本案所犯法條：
《刑法第346 條第1 項、第3 項─恐嚇取財罪》
意圖為自己或第三人不法之所有，以恐嚇使人將本人或第三人之
物交付者，處6 月以上5 年以下有期徒刑，得併科1,000 元以下
罰金。
前二項之未遂犯罰之。
《刑法施行法第1 條之1 》
中華民國94年1 月7 日刑法修正施行後，刑法分則編所定罰金之
貨幣單位為新臺幣。
94年1 月7 日刑法修正時，刑法分則編未修正之條文定有罰金者
，自94年1 月7 日刑法修正施行後，就其所定數額提高為30倍。
但72年6 月26日至94年1 月7 日新增或修正之條文，就其所定數
額提高為3 倍。


司法院資訊處製作；財團法人民間司法改革基金會備份。
